臺灣高等法院民事裁定　　　　　　　　　　　　　　　九十三年度家抗字第二一號
　　抗　告　人　甲○○
　　代　理　人　張惠婷
右抗告人聲請繼承事件，對於中華民國九十二年十二月十二日臺灣桃園地方法院九十
二年度聲繼字第一一○號裁定提起抗告，本院裁定如左：
      主      文
抗告駁回。
抗告程序費用由抗告人負擔。
      理      由
一、抗告意旨略以：抗告人雖無
    ，然依抗告人所提出之財團法人海峽交流基金會之認證書、抗告人與被繼承人鄧
    學政之合照、鄧學政寫給抗告人之書信、鄧學政之台灣同胞定居證以及行政院退
    除役官兵輔導委員會桃園榮譽國民之家給予抗告人之書函，已足證明抗告人實為
    鄧學政之繼承人無誤，為此請求廢棄原裁定，並准許抗告人繼承鄧學政之遺產。
二、查，抗告人甲○○（民國三十六年五月六日生）聲請繼承被繼承人鄧學政（民國
    五年三月三日生，九十年二月十七日死亡）之遺產，由於鄧學政之
    記載其有子女，且依抗告人代理人於原審提出之書狀載明：「鄧學政無結婚，因
    其兄給一子（甲○○）為鄧學政之兒子‧‧‧並無他人」（原審卷第三十頁）。
    則抗告人聲請繼承應否准許，端視抗告人與鄧學政間收養是否有效成立而定。按
    收養之成立及終止，依各該收養者被收養者
    區人民關係條例第五十六條第一項定有明文。經查，鄧學政為台灣地區人民，抗
    告人甲○○為大陸地區人民，故收養之成立應依我國民法及中華人民共和國收養
    法之規定。收養應向縣級以上人民政府民政部門登記，違反該規定的收養行為無
    法律上效力，此觀諸中華人民共和國收養法第十五條、第二十五條規定自明；又
    收養子女，應以書面為之。但自幼撫育為子女者，不在此限。亦為我國於七十四
    年六月三日修正前之民法第一千零七十九條所明定。依抗告人所提出之公證書記
    載，其僅記載抗告人為被繼承人之子（原審卷十五頁背面），並未記載收養關係
    何時成立。且抗告人之代理人於原法院審理時亦陳明無法提出收養關係之證明（
    原審卷第六二頁），依法律規定，收養之成立，必須具備一定之法律要件，但依
    抗告人所提出書證，尚不能證明抗告人確為鄧學政之養子，抗告人主張其為鄧學
    政之繼承，顯屬無據。原法院駁回抗告人之聲請，並無違誤。抗告意旨指摘原裁
    定不當，求予廢棄，為無理由，應予駁由。
三、據上論結，本件抗告為無理由，裁定如主文。
中　　　華　　　民　　　國　　九十三　　年　　　三　　　月　　　二十九　日
                              民事第三庭
                                  審判長法  官  吳  謙  仁
                                        法  官  魏  大  喨
                                        法  官  蘇  瑞  華
正本係照原本作成。
本裁定除以違背法令為理由，並經本院許可外，不得再抗告。如提再抗告，應於收受
後十日內委任律師為代理人向本院提出再抗告狀。並繳納再抗告費新台幣四十五元。
中　　　華　　　民　　　國　　九十三　　年　　　三　　　月　　　三十　　日
　　　　　　　　　　　　　　　　　　　　書記官  賴  以  真
